【裁判字號】    98,再抗,4
【裁判日期】    980305
【裁判案由】    清償債務強制執行聲明異議
【裁判全文】
臺灣高等法院高雄分院民事裁定           98年度再抗字第4號
聲請人      乙○○
相對人      內政部營建署
法定代理人  甲○○
上列當事人間清償債務強制執行聲明異議事件，聲請人對於民國
98 年2月20日本院98年度再抗字第1 號所為裁定提起抗告，本院
裁定如下：
    主  文
聲請駁回。
聲請訴訟費用由聲請人負擔。
    理  由
一、聲請意旨略以：(一)伊於本院98年度再抗字第1 號聲請再審之
    案由係「因拍賣第三人之不動產而異議損害賠償應為回復所
    有權之訴」，確定裁定卻記載「清償債務強制執行聲明異議
    事件」，伊於該確定裁定係主張「就本案執行拍賣第三人已
    依民法第923 條第2 項法律規定直接取得所有權者之不動產
    ，依司法院院字第578 號解釋，其拍賣為無效，仍得提回復
    其所有權之訴」，該確定裁定駁回伊聲請之理由未針對伊之
    聲請為之，適用法規顯有錯誤。(二)執行法院97年6 月19日拍
    賣第3 人之不動產，不合於民法規定，且典權如屬存在，又
    非出於惡意，即無因未登記而法院得否認當事人設定典權之
    效力，並藉而否認民法第923 條第2 項規定取得所有權, 指
    為不可採，執行法院駁回上開論述，已違最高法院20年上字
    第1939號判例及司法院院字第2193號解釋云云。
二、按「對於確定裁定聲請再審，依民事訴訟法第五百零七條準
    用同法第五百零一條第一項第四款規定，必須表明再審理由
    。所謂表明再審理由，必須指明確定裁定有如何合於法定再
    審事由之具體情事，始為相當，倘僅泛言有何條款之再審事
    由，無具體情事者，仍難謂已合法表明再審事由」（最高法
    院64年台聲字第76號判例參照）。台灣屏東地方法院民事執
    行處於民國97年6 月19日核發執行命令，除去聲請人就坐落
    屏東市○○段714 號土地及同段6068建號建物之占有使用關
    係，聲請人乃聲明異議，經原審法院駁回異議，聲請人提起
    抗告，經本院於97年9 月30日以97年度抗字第239 號裁定駁
    回抗告確定在案。聲請人乃對該確定裁定及其後迭次駁回其
    再審聲請之裁定，聲請再審，業據本院調閱本院98年度再抗
    字第1 號卷查明。依上開說明，聲請人聲請再審之範疇，乃
    限於本院97年度抗字第239 號裁定及其後聲請人聲請再審之
    本院「再抗」字裁定為限，聲請人認有其他事實、証據，據
    以主張權利，則應另行起訴請求救濟，非本件聲請再審所得
    審酌。故本院98年度再抗字第1 號確定裁定之案由記載「清
    償債務強制執行聲明異議事件」，核無不合，聲請人主張應
    依其聲請狀所載「因拍賣第三人之不動產而異議損害賠償應
    為回復所有權之訴」，進而認該確定裁定適用法規有錯誤，
    為無理由。至於上開(二)之聲請再審理由，與之前之聲請再審
    事由同一，其聲請再審為不合法。
三、據上論結，本件聲請為部分無理由，部分不合法，依民事訴
    訟法507條、502條、第95條、第78條，裁定如主文。
中    華    民    國    98    年    3     月    5     日
                            民事第六庭
                                審判長法官  許明進
                                法      官  徐文祥
                                法      官  李炫德
以上正本證明與原本無異。
本件不得抗告。
中    華    民    國    98    年    3     月    5     日
                                書  記  官  盧雅婷


司法院資訊處製作；財團法人民間司法改革基金會備份。
